臺灣士林地方法院刑事判決
110年度審易字第1394號
公  訴  人  臺灣士林地方檢察署檢察官
被      告  蕭忠平



            楊又蓁


上列被告因妨害名譽案件，經檢察官聲請簡易判決處刑（110年
度調偵字第549號），本院內湖簡易庭認不得逕以簡易判決處刑
（110年度湖簡字第332號），移由本院刑事庭依通常程序審理，
並判決如下：
    主  文
本件公訴不受理。
    理  由
一、聲請簡易判決處刑意旨略以：被告蕭忠平（涉犯恐嚇部分，
    由臺灣士林地方檢察署檢察官另為不起訴處分）、被告楊又
    蓁與告訴人莊俊偉素不相識。被告蕭忠平於110年2月8日下
    午3時許，駕駛車牌號碼0000-00號自用小客車搭載被告楊又
    蓁，行經臺北市北投區磺港路、新市街口時，與騎乘車牌號
    碼000-0000號重型機車之告訴人發生行車糾紛，嗣雙方在臺
    北市○○區○○路000○0號前停車，並發生爭執；被告蕭忠平、
    楊又蓁竟各基於公然侮辱之犯意，被告蕭忠平公然對告訴人
    接續辱罵稱：「幹你娘老雞掰」、「王八蛋」、「雜碎1個
    ，肖維」等語；被告楊又蓁則公然對告訴人辱罵稱：「王八
    蛋」等語，均足以貶損告訴人之人格及社會評價。因認被告
    蕭忠平、楊又蓁前開所為，均係涉犯刑法第309條第1項之公
    然侮辱罪嫌等語。 
二、按告訴乃論之罪，告訴人於第一審辯論終結前得撤回其告訴
    ，又告訴經撤回者，應諭知不受理之判決；又前開不受理判
    決得不經言詞辯論為之，刑事訴訟法第238條第1項、第303
    條第3款、第307條分別定有明文。
三、經查，本案告訴人莊俊偉告訴被告蕭忠平、楊又蓁妨害名譽
    案件，聲請簡易判決處刑意旨認被告2人均係觸犯刑法第309
    條第1項之公然侮辱罪，依同法第314條之規定，須告訴乃論
    。茲被告2人與告訴人達成和解，被告2人願連帶賠償告訴人
    新臺幣9,000元，並已全數給付完畢，嗣經告訴人具狀撤回
    告訴等情，有本院110年度審附民移調字第170號調解筆錄、
    本院公務電話紀錄、郵政入戶匯款申請書、刑事撤回告訴狀
    附卷可考，揆諸首開說明，爰不經言詞辯論，逕為不受理之
    諭知。
據上論斷，應依刑事訴訟法第452條、第303條第3款、第307 條
，判決如主文。　　
中　　華　　民　　國　　111 　年　　1 　　月　　12　　日
                  刑事第九庭法  官  陳秀慧
以上正本證明與原本無異。
如不服本判決應於收受送達後20日內向本院提出上訴書狀，並應
敘述具體理由。其未敘述上訴理由者，應於上訴期間屆滿後20日
內向本院補提理由書（均須按他造當事人之人數附繕本）「切勿
逕送上級法院」。若因疫情而遲誤不變期間，得向法院聲請回復
原狀。
                            書記官  陳建宏
中　　華　　民　　國　　111 　年　　1 　　月　　12　　日